# 关于交易性金融资产处置或转换的问题

提问人：1994lyh 时间：2019-04-11 13:45:01
为什么现在交易性金融资产处置的时候，持有期间的公允价值变动损益不在结转投资收益了？这个以前是要转的，现在怎么不转了，中级，和初级的课本都这样。注会的 19 教材还没有下来。请教一下陈老师，这样不结转的目的是什么呢。

回答人：chenyiwei
以前结转是为了在处置当年在 “投资收益” 中体现完整的处置收益（处置价款减去初始成本）。现在不再这样要求的原因不清楚，可能是认为没有这个必要了。